臺灣高雄地方法院刑事判決　　　　　　　96年度訴字第5300號
公　訴　人　臺灣高雄地方法院檢察署檢察官
被　　　告　甲○○
上列被告因違反毒品危害防制條例案件，經檢察官提起公訴（96
年度毒偵字第9796號），嗣被告於本院準備程序進行中，就被訴
事實為有罪之陳述，經合議庭裁定由受命法官獨任適用簡式審判
程序審理，本院判決如下：
    主  文
甲○○施用第一級毒品，累犯，處有期徒刑拾月。
    事  實
一、甲○○前因施用第一級毒品案件，經本院以95年度訴字第36
    07號判決判處有期徒刑1 年，甫於民國96年8 月27日徒刑執
    行完畢釋放出監。另甲○○前於87年間因施用毒品案件，經
    本院以87年度毒聲字第2966號裁定送勒戒處所觀察、勒戒後
    ，認有繼續施用毒品之傾向，復經本院以87年度毒聲字第39
    25號裁定令入戒治處所施以強制戒治，嗣經本院以88年度毒
    聲字第2448號裁定停止戒治，所餘戒治期間付保護管束，再
    經本院以88年度毒聲字第6176號裁定撤銷停止戒治，令入戒
    治處所施以強制戒治，於89年7 月11日強制戒治執行完畢釋
    放，而經臺灣高雄地方法院檢察署（下稱高雄地檢署）檢察
    官於89年8 月23日以89年度戒毒偵字第858 號為不起訴處分
    確定。其復於90年間再因施用毒品案件，經本院以90年度毒
    聲字第3405號裁定令入戒治處所施以強制戒治，並以90年度
    毒聲字第6215號裁定停止戒治付保護管束，復以91年度毒聲
    字第2358號裁定撤銷停止戒治，令入戒治處所施以強制戒治
    ，於92年2 月20日強制戒治執行完畢釋放出所。
二、詎其仍不知悔改，明知海洛因業經公告為毒品危害防制條例
    第2 條第2 項所列管之第一級毒品，不得非法持有、施用，
    竟於前開強制戒治執行完畢5 年內，基於施用第一級毒品海
    洛因之犯意，於96年10月3 日14時許，在高雄縣鳳山市○○
    ○路10巷40號住處，以將海洛因摻水稀釋後，再用針筒注射
    之方式，施用第一級毒品海洛因1 次。嗣於96年10月4 日17
    時30分許警方因甲○○形跡可疑，盤查後經其同意採尿，採
    集之尿液送請檢驗結果確呈嗎啡陽性反應。
三、案經高雄縣政府警察局移請臺灣高雄地方法院檢察署檢察官
    偵查起訴。
    理  由
壹、程序部分：
    本件被告甲○○所犯為死刑、無期徒刑或最輕本刑為3 年以
    上有期徒刑以外之罪，其於準備程序中就被訴事實為有罪之
    陳述，經法官告知簡式審判程序之旨，並聽取公訴人及被告
    之意見後，依刑事訴訟法第273 條之1 第1 項規定，裁定由
    受命法官獨任進行簡式審判程序，合先敘明。
貳、實體部分：
一、上揭事實，已據被告於本院審理中坦承不諱，且其於96年10
    月4 日所採驗之尿液，經送往台灣檢驗科技股份有限公司以
    GC/MS 方法（氣相層析／質譜儀法）檢驗，結果確呈第一級
    毒品海洛因代謝後嗎啡之陽性反應，此有該公司96年10月11
    日報告編號KH2007A0000000號（檢體編號：5165號）濫用藥
    物尿液檢驗報告、高雄縣政府警察局保安警察隊偵辦毒品案
    件嫌疑人尿液採證代碼對照表各1 份足憑（見高縣警刑偵三
    字第0960087521號刑案偵查卷宗第9 頁、第10頁），可認被
    告上開自白確與事實相符，被告施用第一級毒品之犯行，事
    證明確，洵堪認定。
二、又被告前於87年間因施用毒品案件，經本院以87年度毒聲字
    第2966號裁定送勒戒處所觀察、勒戒後，認有繼續施用毒品
    之傾向，復經本院以87年度毒聲字第3925號裁定令入戒治處
    所施以強制戒治，嗣經本院以88年度毒聲字第2448號裁定停
    止戒治，所餘戒治期間付保護管束，又經本院以88年度毒聲
    字第6176號裁定撤銷停止戒治，令入戒治處所施以強制戒治
    ，於89年7 月11日強制戒治執行完畢釋放，而經高雄地檢署
    檢察官於89年8 月23日以89年度戒毒偵字第858 號為不起訴
    處分確定。其復於90年間再因施用毒品案件，經本院以90年
    度毒聲字第3405號裁定令入戒治處所施以強制戒治，並以90
    年度毒聲字第6215號裁定停止戒治付保護管束，復以91年度
    毒聲字第2358號裁定撤銷停止戒治，令入戒治處所施以強制
    戒治，於92年2 月20日強制戒治執行完畢釋放出所等情，有
    本院院內索引卡紀錄表報表、臺灣高等法院被告前案紀錄表
    、被告刑案資料查註紀錄表各1 份在卷可稽，是以被告於前
    開強制戒治執行完畢釋放後5 年內，再為本件施用毒品之犯
    行，自應予以論罪科刑。
三、論罪科刑部分：
(一)按海洛因係毒品危害防制條例第2條第2項第1款所稱之第一
    級毒品，是被告施用海洛因之行為，係犯該條例第10條第1
    項之施用第一級毒品罪。
(二)被告持有第一級毒品，嗣進而施用之，持有之低度行為應為
    施用之高度行為所吸收，不另論罪。
(三)又被告前因施用第一級毒品案件，經本院以95年度訴字第36
    07號判決判處有期徒刑1 年確定，其入監服刑後，於96年8
    月27日執行完畢而出監之事實，有上開刑案資料查註紀錄表
    及臺灣高等法院被告前案紀錄表各1 份附卷可稽。詎其於前
    開有期徒刑執行完畢後5 年內，復故意犯本案有期徒刑以上
    之罪，為累犯，應依刑法第47條第1 項之規定，加重其刑。
(四)爰審酌被告前已因施用毒品案件經強制戒治，並因此經判處
    有期徒刑1 年，本應徹底戒除毒癮，不料其竟仍繼續施用毒
    品，顯見其並未戒除毒害，本不宜寬貸，惟念其犯後坦承犯
    行，施用毒品乃自戕一己之身體健康，並具有病患性人格之
    特質，行為本身對社會所造成之危害並非直接、鉅大，及其
    犯罪之動機、目的、手段、家庭經濟狀況等其他一切情狀，
    從輕量處如主文所示之刑，以資懲儆。
據上論斷，應依刑事訴訟法第273 條之1 第1 項、第284 條之1
、第299 條第1 項前段，毒品危害防制條例第10條第1 項，刑法
第11條前段、第47條第1 項，判決如主文。
本案經檢察官乙○○到庭執行職務。
中　　華　　民　　國　　96　　年　　12　　月　　31　　日
                  刑事第十七庭  法　官  李育信
以上正本證明與原本無異。
如不服本判決應於收受本判決後10日內向本院提出上訴書狀，並
應敘述具體理由，如未敘述上訴理由者，應於上訴期間屆滿後20
日內補提理由書狀於本院（均須按他造當事人之人數附繕本）「
切勿逕送上級法院」。
中　　華　　民　　國　　96　　年　　12　　月　　31　　日
   　　　　　　　　　　　　　　 書記官  廖佳玲
附錄本案論罪科刑法條：
毒品危害防制條例第10條第1項：
施用第一級毒品者，處6月以上5年以下有期徒刑。
